---
title: "R Notebook"
output: html_notebook
---
# Cargamos paquetes

```{r}
library(tidyverse)
library(gganimate)
library(ggrepel)
library(hrbrthemes)
library(lubridate)
```

# Eliminamos los datos si anteriormente los hemos descargado

```{r}
file <- list.files("data", pattern = ".csv$") 
file.remove(str_glue("data/{file}"))
```

# Descargamos los datos 

```{r}
activity_url <- "http://187.191.75.115/gobmx/salud/datos_abiertos/datos_abiertos_covid19.zip"
download.file(activity_url,"data_download", mode="wb")
```

# Descomprimimos

```{r}

unzip("data_download", exdir = "data")
```

# Cargamos los datos

```{r}
file <- list.files("data", pattern = ".csv$") 
data <- read_csv(str_glue("data/{file}"))
```

# Solo nos quedamos con los casos de Oaxaca

```{r}
oaxaca <- data %>% 
  filter(ENTIDAD_RES == 20)
```

# Contamos los casos por fecha y municipio 

```{r}
data_count <- oaxaca %>% 
  count(FECHA_SINTOMAS, MUNICIPIO_RES) %>% 
  arrange(FECHA_SINTOMAS)
```

# Creamos una dataset con todos los dias consecutivos

```{r}
municipios <- data_count$MUNICIPIO_RES %>% unique()
fechas <- seq(ymd('2020-01-03'),ymd('2020-06-29'),by='days')

full_data <- tibble(FECHA_SINTOMAS = fechas %>% rep(length(municipios)) %>% sort(), 
                        MUNICIPIO_RES = municipios %>% rep(length(fechas)))
```

# Unimos ambos datasets

```{r}
join_data <- full_data %>% left_join(data_count) %>% 
  arrange(FECHA_SINTOMAS)
join_data$n[is.na(join_data$n)] <- 0

```

# Creamos la columna 'suma_acumulada' 

```{r}
sum_data <- join_data %>% 
  group_by( MUNICIPIO_RES) %>% 
  mutate(suma_acumulada=cumsum( n), ) %>% 
  filter(suma_acumulada > 0) 
```

# Obtenemos los 10 municipios que hasta el momento presentan más casos

```{r}
top10 <- sum_data %>% 
  filter(FECHA_SINTOMAS  == "2020-06-28") %>%
  arrange(desc(suma_acumulada)) %>% 
  head(10)

result_top10 <-  sum_data %>% 
  filter(MUNICIPIO_RES %in% top10$MUNICIPIO_RES)
```

# Damos un rank de acuerdo al total de casoso acumulados 

```{r}
sum_result <- result_top10 %>% 
  group_by( FECHA_SINTOMAS) %>% 
  mutate(rank = min_rank(-suma_acumulada)) %>%
  mutate(rank2 = lag(rank)) %>% 
  arrange( FECHA_SINTOMAS, desc(suma_acumulada), desc(rank2)) %>% 
  mutate(rank3 = row_number())
```

# Agregamos los nombres de los municipios

```{r}
nombres_municipios <- read_csv("nombres_muinicipios.csv") %>% 
  mutate(NOM_MUN = NOM_MUN %>% str_to_upper())

sum_result_top10 <-  sum_result %>% 
  left_join(nombres_municipios, by = c("MUNICIPIO_RES" = "CVE_MUN"))
```

# Creamos la grafica

```{r}

static_plot <- ggplot(sum_result_top10,
                    aes(rank3,group=NOM_MUN,fill=as.factor(NOM_MUN),color=as.factor(NOM_MUN))) +
  geom_tile(aes(y = suma_acumulada/2,
                height = suma_acumulada,
                width = 0.9), alpha = 0.8, color = NA) +
  geom_text(aes(y = 0, label = paste(str_wrap(NOM_MUN, 20))),
            hjust = "right", colour = "gray19", fontface = "bold") +
  geom_text(aes(y=suma_acumulada,label = paste(" " ,scales::comma(suma_acumulada, accuracy = 1))),  
            hjust=0, colour = "gray30", fontface = "bold")+
  coord_flip(clip = "off", expand = TRUE) +
  scale_fill_viridis_d(direction = -1) +
  scale_x_reverse() +
  scale_y_continuous(labels = scales::comma, breaks = c(0, 500, 1000, 1500, 2000, 2500) ) +
  guides(color = FALSE, fill = FALSE) +
  theme_minimal() +
  theme(
    plot.title=element_text(size=25, hjust=0.5, face="bold", colour="grey", vjust=-1),
    plot.subtitle=element_text(size=18, hjust=0.5, face="italic", color="grey"),
    plot.caption =element_text(size=8, hjust=0.5, face="italic", color="grey"),
    axis.ticks.y = element_blank(), 
    axis.text.y = element_blank(), 
    axis.text.x = element_blank(), 
    panel.grid.major.y = element_blank(),
    panel.grid.minor.y = element_blank(),
    plot.margin = margin(1,1,1,4, "cm")
  ) 


```

```{r}
plt<-static_plot + transition_states(states = FECHA_SINTOMAS, 
                                     transition_length = 4, 
                                     state_length = 1
                                     ) + 
  view_follow(fixed_x = T, fixed_y = T) +
  labs(title = 'Total de casos acumulados : {closest_state}', 
       subtitle = 'Top 10 Municipios',
       caption = 'Fuente de datos : SINAVE/DGE/InDRE',
       x='',y='')


```

# Guardamos como mp4

```{r}
final_animation<-animate(plt,20,
                         fps = 60,
                         duration = 40, 
                         width = 1280, 
                         height = 720 , 
                         renderer = ffmpeg_renderer(),
                         rewind = T)

gganimate::anim_save("resultado720.mp4", animation = last_animation())
```

# guardamos como gif
```{r}
final_animation<-animate(plt,20,
                         fps = 60,
                         duration = 40, 
                         width = 1280, 
                         height = 720 , 
                         renderer = gifski_renderer(),
                         rewind = T)

gganimate::anim_save("resultado.gif", animation = last_animation())
```




